# 关于在建工程相关的水土保持补偿费核算

提问人：18895628819 时间：2023-07-14 20:16:06
求助各位老师：
公司在出让取得的土地上建设厂房，税局通知缴纳了水土保持补偿费，该款项已缴纳。因跟在建工程相关，后续核算及列报方案：①计入在建工程成本后续转固时点计入固定资产；②参照残保金计入管理费用-其他核算；③相应无形资产-土地使用权已入账，调整无形资产土地使用权原值；④其他列报方案
望回复，谢谢！

回答人：chenyiwei
根据具体情况，有可能采用①或者③。可参考：《中审众环研究 2020 》之“问题1-1-20（相关支出在土地使用权和房屋建筑物成本之间的归属划分，以及陆续发生时的归集方法）问题1-1-20 （相关支出在土地使用权和房屋建筑物成本之间的归属划分，以及陆续发生时的归集方法）”。